臺灣嘉義地方法院刑事裁定
111年度聲字第299號
聲  請  人  臺灣嘉義地方檢察署檢察官
受  刑  人  劉金成


                    （現於法務部○○○○○○○○○○○執行中）
上列聲請人因受刑人數罪併罰有二裁判以上，聲請定其應執行之
刑(111年度執字第859號)，本院裁定如下：
    主  文
劉金成所犯如附表所示之罪，所處如附表所示之有期徒刑，應執
行有期徒刑陸月，如易科罰金，以新臺幣壹仟元折算壹日。
    理  由
一、本案聲請意旨略以：受刑人劉金成因竊盜等案件，先後經本
    院判決確定如附表所示，應依刑法第53條、第51條第5款定
    其應執行刑，爰依刑事訴訟法第477條第 1項聲請裁定等語
    。
二、按裁判確定前犯數罪者，併合處罰之，刑法第50條第1 項前
    段定有明文。另被告所犯數罪有二裁判以上時，其所犯各罪
    是否合於數罪併罰規定，應以各裁判中最初判決確定者為基
    準，凡在該裁判確定前所犯之各罪，均應依刑法第50條、第
    51條規定，定其應執行之刑。數罪併罰案件之實體裁判確定
    後，即生實質之確定力，除因增加經另案判決確定合於數罪
    併罰之其他犯罪，或原定應執行刑之數罪中有部分犯罪，因
    非常上訴、再審程序而經撤銷改判，或有赦免、減刑等情形
    ，致原裁判定刑之基礎已經變動，或其他客觀上有責罰顯不
    相當之特殊情形，為維護極重要之公共利益，而有另定應執
    行刑之必要者外，法院應受原確定裁定實質確定力之拘束(
    最高法院110 年度台抗大字第489 號刑事裁定參照)。　　
三、按數罪併罰，有二裁判以上者，依刑法第51條規定，定其應
    執行刑；又應依刑法第51條第5 款規定，定其應執行之刑者
    ，由該案犯罪事實最後判決之法院之檢察官，聲請該法院裁
    定之，刑法第53條、刑事訴訟法第477條第1項分別定有明文
    。次按犯最重本刑為5年以下有期徒刑以下之刑之罪，而受6
    月以下有期徒刑或拘役之宣告者，得以新臺幣1,000元、2,0
    00元或3,000元折算1日，易科罰金，刑法第41條第1項前段
    亦有明定。再按法律上屬於自由裁量事項，尚非概無法律性
    之拘束，在法律上有其外部界限及內部界限，前者法律之具
    體規定，使法院得以具體選擇為適當裁判，此為自由裁量之
    外部界限。後者法院為自由裁量時，應考量法律之目的，法
    律秩序之理念所在，此為自由裁量之內部界限。法院為裁判
    時，二者均不得有所踰越。在數罪併罰而有二裁判以上，應
    定其應執行刑之案件，法院所為刑之酌定，固屬自由裁量事
    項，然對於法律之內、外部界限，仍均應受其拘束，最高法
    院91年度台非字第32號裁定意旨參照)。則數罪併罰已定應
    執行刑所獲得減少刑期之利益，於更定應執行刑時，應不得
    任意剝奪而損及受刑人之利益。　　
四、查本案受刑人因竊盜等案，分別經本院以110年度嘉簡字第1
    120號、111年度嘉簡字第38號判決各判處如附表所示之刑確
    定在案，其中附表編號2至3等罪，曾經合併定其應執行刑為
    有期徒刑5月確定，有各該案件判決書及臺灣高等法院被告
    前案紀錄表各1 份附卷可稽。惟檢察官既聲請就附表各罪定
    其應執行刑，審酌受刑人於附表編號2至3等罪判決確定後，
    有因增加經附表編號1所示另案判決確定合於數罪併罰之其
    他犯罪，致原裁判定刑之基礎已經變動，而有另定應執行刑
    之必要，則之前各罪曾定應執行刑即當然失效，符合最高法
    院110 年度台抗大字第489 號所謂「一事不再理原則」之例
    外情形，本院自可不受上開原確定裁判實質確定力之拘束，
    而就附表所示各罪更定其應執行刑。是本院定應執行刑，不
    得逾越刑法第51條第5 款所定法律之外部界限，即不得重於
    附表所示各罪之總和；亦應受內部界限之拘束，即不得重於
    附表編號1所定之有期徒刑3月、附表編號2至3所定之應執行
    有期徒刑5月之總和。茲聲請人依刑法第53條、第51條第5 
    款規定，聲請定應執行之刑，與首揭法條規定尚無不合，應
    予准許，本院考量受刑人所犯各罪罪責、刑罰目的、各罪關
    係、侵害法益及罪數、行為人人格及犯罪傾向等情狀，定其
    應執行刑如主文所示，併依刑法第41條第1項前段規定諭知
    易科罰金之折算標準。
五、依刑事訴訟法第477條第1項，刑法第53條、第51條第5 款、
    第41條第1項前段，裁定如主文。　　
中　　華　　民　　國　　111 　年　　4 　　月　　29　　日
                  刑事第五庭    法　官　余珈瑢
上列正本證明與原本無異。
如不服本裁定，應於裁定送達後5日內向本院提出抗告狀（應附
繕本）。
中　　華　　民　　國　　111 　年　　4 　　月　　29　　日

                                書記官  賴心瑜
附表：
 編          號  1 2 3  罪          名  竊盜 竊盜 竊盜  宣    告    刑  有期徒刑3月，如易科罰金，以新臺幣1,000元折算壹日 有期徒刑3月，如易科罰金，以新臺幣1,000元折算壹日 有期徒刑3月，如易科罰金，以新臺幣1,000元折算壹日  犯  罪  日  期  110年11月3日 110年12月28日 110年12月28日  偵查(自訴)機關年  度  案  號  嘉義地檢110年度速偵字第985號 嘉義地檢110年度速偵字第1142號 嘉義地檢110年度速偵字第1142號 最  後   事實審 法    院 嘉義地院 嘉義地院 嘉義地院  案    號 110年度嘉簡字第1120號 111年度嘉簡字第38號 111年度嘉簡字第38號  判決日期 110年11月26日 111年1月28日 111年1月28日 確  定   判  決 法    院 嘉義地院 嘉義地院 嘉義地院  案    號 110年度嘉簡字第1120號 111年度嘉簡字第38號 111年度嘉簡字第38號  判    決確定日期 111年1月14日 111年3月9日 111年3月9日  備        註  嘉義地檢111年度執字第448號 ①嘉義地檢111年度執字第859號 ②編號2至3應執行有期徒刑5月